臺灣桃園地方法院民事簡易判決
111年度壢簡字第84號
原      告  曾媗微  
訴訟代理人  溫彥豐  

被      告  廖合寅  


上列當事人間因本院110年度壢交簡字第1402號過失傷害案件，
原告提起附帶民事訴訟（110年度壢交簡附民字第111號），經本
院刑事庭移送前來，本院於民國111年3月24日辯論終結，判決如
下：
    主      文
被告應給付原告新臺幣247,338元，及自民國110年8月15日起至
清償日止，按週年利率百分之五計算之利息。
原告其餘之訴駁回。
訴訟費用由被告負擔82％，餘由原告負擔。
本判決原告勝訴部分得假執行。
原告其餘假執行之聲請駁回。
    事實及理由
壹、程序事項
一、被告經合法通知，未於言詞辯論期日到場，核無民事訴訟法
    第386條各款所列情形，爰依原告之聲請，由其一造辯論而
    為判決，合先敘明。
二、按民事訴訟法第255條第1項第3款規定：「訴狀送達後，原
    告不得將原訴變更或追加他訴。但擴張或減縮應受判決事項
    之聲明者，不在此限。」本件原告原起訴聲明第一項為：「
    被告應給付原告新臺幣(下同)301,858元，及自起訴狀繕本
    送達被告翌日即民國110年6月30日起至清償日止，按週年利
    率5％計算之利息。」嗣變更訴之聲明為：「被告應給付原告
    301,858元，及自起訴狀繕本送達被告翌日起至清償日止，
    按週年利率5％計算之利息」（見本院卷第56頁及其反面），
    此係減縮應受判決事項之聲明，揆諸前揭法條規定，自應准
    許。
貳、實體事項
一、原告主張:被告於民國109年10月5日晚間6時36分許，無照駕
    駛車牌號碼000-0000號自用小客車，沿桃園市平鎮區環南路
    3段往德路方向行駛，行經桃園市○鎮區○○路0段000號前時
    ，欲開啟駕駛座車門下車之際，竟疏未注意後方人車狀況，
    冒然開啟車門，適有原告騎乘車牌號碼000-0000號普通重型
    機車駛至該處，因閃避不及而發生碰撞(下稱系爭事故)，致
    原告受有右顏面骨骨折、臉部撕裂傷2公分、四肢及臉部多
    處挫傷及深度擦傷等傷害(下稱系爭傷害)。原告因而支出醫
    療費167,858元、看護費14,000元、不能工作之損失15,000
    元、就醫交通費3,000元、機車維修費2,000元及精神上損害
    10萬元，共計301,858元。爰依民法侵權行為之規定，提起
    本件訴訟等語，並聲明：如上開縮減後訴之聲明；願供擔保
    請准宣告假執行。
二、被告未於言詞辯論期日到場，亦未提出書狀作聲明或陳述。
三、本件原告主張於上開時間、地點發生系爭事故，致原告受有
    系爭傷害等事實，除兩造肇事責任比例及原告得請求被告給
    付之數額外，業據其提出嘉得診所及聯新醫院斷證明書、醫
    療費用明細收據等件為證（見本院110年度壢交簡附民字第1
    11號卷第14頁至41頁，下稱附民卷），並經本院依職權調閱
    本件交通事故調查卷宗核閱無訛，且被告因前開過失傷害案
    件，經本院以110壢交簡字第1402號刑事判決判處有期徒刑4
    月，如易科罰金，以1,000元折算1日，有上開判決書在卷可
    稽（見本院卷第4至6頁），本院審酌上開事證，堪信原告主
    張之事實為真。又系爭事故既因被告臨時停車或停車時，開
    啟車門未注意其他車輛並讓其先行之過失肇致，自應由被告
    負擔全部過失責任，又被告上開過失行為使原告受有系爭傷
    害及上開損害，被告自應負擔損害賠償責任，惟就原告得請
    求之金額惟若干，茲分述如下:
(一)醫療費用得請求167,858元:按民法第193條第1項規定：「不
    法侵害他人之身體或健康者，對於被害人因此喪失或減少勞
    動能力或增加生活上之需要時，應負損害賠償責任。」查原
    告因本件事故受有系爭傷害，因而支出看診費用共167,858
    元，有醫療費用明細收據在卷可參（見附民卷第17至19頁、
    第23至41頁），是原告此部分請求即屬有據。
(二)看護費用得請求14,000元:原告因系爭事故住院7日治療，有
    診斷證明書在卷可參（見附民卷第23頁），以每日2,000元
    計算，原告得請求之看護費為14,000元(計算式：2,000×7＝1
    4,000)，是原告請求14,000元，應屬有據。
(三)不能工作損失得請求15,000元:原告主張其於補習班工作，
    因本件事故受傷無法工作20天，受有不能工作之損失15,000
    元等語。查原告因本件事故需休養2個月，有診斷證明書在
    卷可參（見附民卷第23頁）。復被告經相當時期受合法通知
    ，無正當理由未於言詞辯論期日到場，亦未提出書狀爭執，
    依民事訴訟法第280條第3項前段準用同條第1項之規定，應
    視同自認，故應認原告此部分主張之事實，堪信屬實。
(四)交通費得請求3,000元:原告另主張其支出看診之交通費用3,
    000元等語，復被告經相當時期受合法通知，無正當理由未
    於言詞辯論期日到場，亦未提出書狀爭執，依民事訴訟法第
    280條第3項前段準用同條第1項之規定，應視同自認，故應
    認原告此部分主張之事實，堪信屬實。　　
(五)機車維修費用請求無理由:就此部分之請求非屬可以提起刑
    事附帶民事訴訟之範圍，經本院裁定原告補繳裁判費1,000
    元，原告復未依限補繳裁判費，難認原告此部分請求適法，
    應予駁回。
(六)精神慰撫金得請求10萬元:按民法第195條第1項前段規定：
    「不法侵害他人之身體、健康者，被害人雖非財產上之損害
    ，亦得請求賠償相當之金額。」次按人格權遭遇侵害，受有
    精神上之痛苦，而請求慰藉金之賠償，其核給之標準，須斟
    酌雙方之身份、資力與加害程度及其他各種情形核定相當之
    數額。且所謂「相當」，應以實際加害情形是否重大及被害
    人之身份、地位與加害人之經濟情況等關係定之（最高法院
    86年度台上字第3537號判決意旨參照）。本院審酌原告因本
    件事故所受傷害於精神上可能承受之無形痛苦、兩造之所得
    （見本院卷第40至46頁）等一切情狀，認原告請求被告賠償
    10萬元精神慰撫金，尚屬適當，應予准許。
(七)上開金額共計299,858元(計算式：167,858＋14,000＋15,000＋
    3,000＋100,000＝299,858)，再扣除原告已領取之強制險52,5
    20元(見本院卷第51頁)，則原告得再向被告請求之金額即為
    247,338元(計算式：299,858－52,520＝247,338)，原告請求
    在此範圍內，為有理由；逾此部分之請求，則屬無據。
四、末按民法第233條第1項規定：「遲延之債務，以支付金錢為
    標的者，債權人得請求依法定利率計算之遲延利息。第203
    條規定：「應付利息之債務，其利率未經約定，亦無法律可
    據者，週年利率為百分之5。」第229條第2項規定：「給付
    無確定期限者，債務人於債權人得請求時，經其催告而未為
    給付，自受催告時起，負遲延責任。其經債權人起訴而送達
    訴狀，或依督促程序送達支付命令，或為其他相類之行為者
    ，與催告有同一之效力。」查本件損害賠償債務，其給付並
    無確定期限，而本件起訴狀繕本係於110年8月14日送達被告
    ，有本院送達證書1份在卷可查（見附民卷第7頁），是被告
    應於110年8月15日起負遲延責任。
五、綜上所述，原告依侵權行為之法律關係，請求被告給如主文
    第1項所示，為有理由，應予准許。逾此範圍之請求，則屬
    無據，應予駁回。
六、本件原告勝訴部分係適用簡易程序所為被告敗訴之判決，爰
    依民事訴訟法第389條第1項第3款之規定，依職權宣告假執
    行。另原告雖聲明願供擔保請准宣告假執行，惟本院既已職
    權宣告之，原告此部分聲請，核僅為促請本院職權發動，自
    無庸另為准駁之諭知。至原告敗訴部分，其假執行之聲請即
    因訴之駁回而失所依據，應併予駁回。
七、訴訟費用負擔之依據：民事訴訟法第79條。
中　　華　　民　　國　　111 　年　　4 　　月　　28　　日
                  中壢簡易庭      法  官  江碧珊
以上為正本係照原本作成。
如不服本判決，應於送達後20日內，向本院提出上訴狀並表明上
訴理由。
如委任律師提起上訴者，應一併繳納上訴審裁判費。
中　　華　　民　　國　　111 　年　　4 　　月　　28　　日
                                  書記官  張育誠